# 关于 EMC业务项下按总额或净额确认收入的疑问

提问人：张 黄 时间：2021-07-16 08:05:07
陈版主，各位大大，
最近遇到一家被审计单位，其主营业务为向医院提供能源服务。具体业务模式如下：1.被审计单位与甲方签订能源托管协议，向医院提供供暖系统、空调制冷系统、照明、医疗设备等用能设备设施的供能服务；服务期限一般为5-10年；
2.签订协议后，被审计单位在合同签后进入现场，安装测量设备，用两年时间计量医院各项能耗的实际用量；此阶段各项能耗费用由医院承担，医院根据实际用能量*单价将款项支付给被审计单位，被审计单位再支付给供电局、燃气公司、水务公司等单位；
3.计量期结束后，进入正式服务期，医院按两年能耗量的均值作为基准，以月为单位按当月能源单价 95% 基准用量向被审计单位支付能源托管服务费；
4.被审计单位按实际能耗向供电局、燃气公司、水务公司支付成本。
目前被审计单位将医院支付的款项全额作为收入、将支付给能源供应商的款项全额计入成本。我们认为依据不够充分，请各位指教。

回答人：chenyiwei
在前两年的计量期内，企业只是提供了计量设备，“用两年时间计量医院各项能耗的实际用量；此阶段各项能耗费用由医院承担，医院根据实际用能量*单价将款项支付给被审计单位，被审计单位再支付给供电局、燃气公司、水务公司等单位”，该阶段属于典型的应按净额确认收入的情况（实际为代收代付）。
后续正式服务期开始后，应根据提供节能服务的具体情况确定是应采用总额法还是净额法确认收入。但一般理解，由于被审计单位只是提供了节能管理服务，而不直接提供水电能源，因此仅就所提供的管理服务确认收入和成本，而不是按医院的用水用电总额确认收入和成本，更为合理。